【裁判字號】    99,台上,5952
【裁判日期】    990930
【裁判案由】    違反毒品危害防制條例
【裁判全文】
最高法院刑事判決            九十九年度台上字第五九五二號
上  訴  人  乙○○
選任辯護人   徐原本律師
上  訴  人   甲○○
上列上訴人等因違反毒品危害防制條例案件，不服台灣高等法院
中華民國九十九年七月二十八日第二審判決（九十九年度上訴字
第一六八二號，起訴案號：台灣桃園地方法院檢察署九十八年度
偵字第二四九七二號），提起上訴，本院判決如下：
    主  文
上訴駁回。
    理  由
按刑事訴訟法第三百七十七條規定，上訴於第三審法院，非以判
決違背法令為理由，不得為之。是提起第三審上訴，應以原判決
違背法令為理由，係屬法定要件。如果上訴理由書狀並未依據卷
內訴訟資料，具體指摘原判決不適用何種法則或如何適用不當，
或所指摘原判決違法情事，顯與法律規定得為第三審上訴理由之
違法情形，不相適合時，均應認其上訴為違背法律上之程式，予
以駁回。本件原判決撤銷第一審論處上訴人甲○○運輸第三級毒
品罪刑，並諭知上訴人乙○○無罪之判決，改判依想像競合犯關
係從一重論處上訴人等共同運輸第三級毒品罪刑，已詳敘認定犯
罪事實所憑之證據及其認定之理由，並對乙○○否認犯罪之辯詞
，如何不足採信，均已依據卷內資料，詳予指駁及說明，從形式
上觀察，並無任何足以影響判決結果之違法情形存在。而證據之
取捨及事實之認定，為事實審法院之職權，苟其判斷無違經驗法
則或論理法則，即不能任意指為違法。原判決依憑甲○○之自白
，乙○○所為扣案貨物在福州係由其委請「陳余香」寄送，並於
取得發貨單後再至廣州與甲○○會合，一起搭機返台領貨，並由
「陳余香」撥打乙○○之電話通知貨到取貨事宜之部分供述，證
人即冠榮報關行人員林孝樺、查獲員警陳志鵬之證言，扣案經內
政部警政署刑事警察局鑑驗無誤之第三級毒品愷他命（驗前總毛
重二七七七九公克，經取樣０．三二公克鑑析用罄，純度約九十
四％，推估驗前總純質淨重約二六０一四．五公克），卷附長樂
速遞香港有限公司託運單、旅客入出境紀錄查詢、Ｘ光檢查儀注
檢貨物報告表、台北關稅局貨物運輸工具收據及搜索筆錄、進口
快遞貨物簡易申報單、扣押物品清單、照片、託運單明細以及甲
○○遭警查獲時之蒐證錄影光碟勘驗後之翻拍照片，參酌卷內其
他證據調查之結果，綜合研判，認上訴人等確有如其事實欄所載
之犯行，已詳敘其取捨證據及認定事實之心證理由，並就乙○○
所辯不知前述自福州寄送回台之馬達內藏有毒品云云，如何不足
採信，亦於理由內詳予說明，所為論斷無違經驗法則及論理法則
，不能任意指為違法。又甲○○雖於偵查及審判中自白，但並無
供出毒品來源因而查獲其他正犯或共犯之情事，原審因依毒品危
害防制條例第十七條第二項規定減輕其刑，而未適用同條例第十
七條第一項減輕或免除其刑，核無違法可言。上訴意旨，對於原
判決究竟如何違背法令，並非依據卷內資料為具體指摘，徒執前
詞，而為事實之爭辯，並對原審採證認事及量刑職權之適法行使
，任意爭執，難謂已符合首揭法定上訴要件，其等上訴違背法律
上之程式，均應予駁回。
據上論結，應依刑事訴訟法第三百九十五條前段，判決如主文。
中    華    民    國  九十九  年    九    月   三十   日
                      最高法院刑事第十一庭
                          審判長法官  石  木  欽
                                法官  洪  佳  濱
                                法官  韓  金  秀
                                法官  段  景  榕
                                法官  周  煙  平
本件正本證明與原本無異
                                      書  記  官
中    華    民    國  九十九  年    十    月    六    日
                                                      Ｅ

司法院資訊處製作；財團法人民間司法改革基金會備份。
